【裁判字號】    89,交訴,167
【裁判日期】    891218
【裁判案由】    過失致死
【裁判全文】
臺灣臺南地方法院刑事判決                        八十九年度交訴字第一六七號
    公  訴  人  臺灣台南地方法院檢察署檢察官
    被      告  甲○○
右列被告因過失致死案件，經檢察官提起公訴 (八十九年度偵字第三八五四號)，本
院判決如左：
    主  文
甲○○從事業務之人，因業務上之過失致人於死，處有期徒刑拾月。
    事  實
一、甲○○任職於貨運行，為送貨司機，為從事業務之人，於民國八十九年三月三日
    十三時二十分許，駕駛車牌ＳＴ─１８０號自小貨車欲前往蕃茄園摘蕃茄，再送
    往果菜集中市場由大貨車轉運，其由南向北行經台南市○○路○段公學高幹第二
    ０四號電桿右方曾文溪堤防產業道路，左轉上坡時，應注意車前狀況，減速慢行
    ，作隨時停車之準備，並保持安全距離，竟疏未注意，適李文章正騎乘腳踏車沿
    該產業道路坡道下坡，亦疏未注意車前狀，及保持安全距離，甲○○見狀閃避不
    及，致其小貨車之左前保險桿撞擊腳踏車之左前踏板及踏板之橫鐵骨，李文章因
    之人車倒地，嗣因顱骨骨折顱內出血經送醫不治死亡。甲○○於肇事後犯罪未被
    有偵查權之公務員或機關發覺前，向警員自首坦承犯行，進而接受裁判。
二、案經甲○○自首及臺灣臺南地方法院檢察署檢察官偵查起訴。
     理  由
一、訊據被告甲○○坦承於前揭時地駕車前往摘蕃茄時，途中與被害人之腳踏車擦撞
    ，致被害人死亡之事實，並自承有小部分過失，惟亦辯稱：當時伊正上坡，有靠
    右行駛，被害人由坡道下來，行駛於中間，看到貨車一時緊張就自行擦撞到貨車
    而倒地云云。按汽車行經坡路，應減速慢行，作隨時停車之準備；汽車行駛時，
    駕駛人應注意車前狀況及兩車併行之間隔，並隨時採取必要之安全措施。道路交
    通安全規則第九十三條第一項第四款、第九十四條第三項分別定有明文。本件依
    卷內腳踏車之受損情形觀之，其左方腳踏板之橫桿已呈彎曲狀態，堪認二車之撞
    擊力道非輕，非被告所稱僅有部分擦撞等語，且被告自承於三公尺遠即看到被害
    人，亦足證被告於行駛坡路時並未減速慢行，作隨時停車之準備，並保持安全距
    離，故無法採取閃避措施。本件經送台灣省台南區車輛行車事故鑑定委員會及臺
    灣省車輛行車事故覆議鑑定委員會鑑定結果，亦認定本件車禍可能為二車會車時
    未保持全距離所致，此有該二委員會八十九年九月十五日南鑑字第八九○六八○
    號及八十九年十一月十三日府覆議字第八九一八○三號鑑定意見書在卷可憑。堪
    認被告確有部分過失，且被告過失駕車肇事行為，與被害人之死亡結果間，自具
    有相當因果關係。復有道路交通事故調查報告表一紙、現場照片十張在卷可資佐
    證。被害人因本件車禍事故致顱骨骨折顱內出血死亡，亦經公訴人督同檢驗員相
    驗明確，製有相驗屍體證明書、驗斷書及勘驗筆錄等在卷。綜上所述，事證明確
    ，被告過失致死罪行堪予認定。
二、核被告所為，係犯刑法第二百七十六條第二項業務過失致死罪，公訴人認係同法
    條第一項之普通過失致死罪嫌，起訴法條，尚有未洽，應予變更。其於肇事後犯
    罪未被有偵查權之公務員或機關發覺前，向警方自首坦承犯行，進而接受裁判，
    有警訊筆錄、道路交通事故調查報告表報案人欄及通話紀錄各一件在卷可稽，爰
    依自首之規定減輕其刑。本院審酌被告之品性、過失程度、犯罪所生危害，事發
    後至今尚未與被害人家屬達成民事和解賠償等一切情狀，量處如主文所示之刑，
    以示懲儆。
據上論斷，應依刑事訴訟法第二百九十九條第一項前段、第三百條、刑法第二百七十
六條第二項、第六十二條前段、罰金罰鍰提高標準條例第一條前段，判決如主文。
本案經檢察官林志峰到庭執行職務
中    華    民    國      八十九      年      十二      月     十八     日
                                臺灣臺南地方法院交通法庭
                                        法  官  張      菁
右正本證明與原本無異。
如不服本判決，應於判決送達後十日內向本院提出上訴狀( 應附繕本 )。
                                        書記官  林  木  村
中    華    民    國      八十九      年      十二      月     十八     日
附錄本案論罪法條：
刑法第二百七十六條第一項、第二項
  因過失致人於死者，處二年以下有期徒刑、拘役或二千元以下罰金。
  從事業務之人，因業務上之過失犯前項之罪者，處五年以下有期徒刑或拘役，得併
  科三千元以下罰金。


司法院資訊處製作；財團法人民間司法改革基金會備份。
